【裁判字號】    99,易緝,136
【裁判日期】    991008
【裁判案由】    毒品危害防制條例
【裁判全文】
臺灣板橋地方法院刑事判決             99年度易緝字第136號
公  訴  人  臺灣板橋地方法院檢察署檢察官
被      告  甲○○
上列被告因違反毒品危害防制條例案件，經檢察官提起公訴（98
年度毒偵字第3786號），本院判決如下：
    主  文
甲○○施用第二級毒品，累犯，處有期徒刑陸月，如易科罰金，
以新臺幣壹仟元折算壹日。扣案之第二級毒品甲基安非他命壹瓶
及陸包（合計驗餘淨重貳點參玖捌玖公克）沒收銷燬之；分裝杓
貳枝、電子磅秤壹臺均沒收。
    事  實
一、甲○○前因施用毒品，經送強制戒治後，於民國九十年六月
    十八日執行強制戒治完畢，並由臺灣桃園地方法院檢察署檢
    察官以九十年度戒毒偵字第五六一號為不起訴處分。再因施
    用毒品案件，經臺灣桃園地方法院以九十四年度桃簡字第一
    二０九號判決判處有期徒刑六月確定，於九十五年四月十七
    日易科罰金執行完畢。其又因施用毒品案件，經臺灣桃園地
    方法院以九十六年度桃簡字第四九五號判決判處有期徒刑六
    月，嗣減為有期徒刑三月確定，於九十六年九月二十日易科
    罰金執行完畢。詎猶不知悔改，基於施用第二級毒品甲基安
    非他命之犯意，於九十八年五月十八日晚間十一時許，在桃
    園縣桃園市鎮○街三十二之一號七樓住處，以將甲基安非他
    命放入玻璃球（未扣案）燒烤吸食其煙霧之方式，施用甲基
    安非他命一次。嗣於九十八年五月二十日凌晨一時許，警方
    持搜索票前往臺北縣林口鄉○○路五三二號十三樓執行搜索
    時，當場在甲○○身上扣得甲基安非他命一瓶及六包（合計
    淨重二點三九九公克，合計驗餘淨重二點三九八九公克），
    暨甲○○所有、供其吸食甲基安非他命使用之分裝杓二枝、
    電子磅秤一臺，始查悉上情。
二、案經臺北縣政府警察局土城分局移送臺灣板橋地方法院檢察
    署檢察官偵查起訴。
    理  由
一、上揭犯罪事實，業據被告甲○○於警詢、偵查及本院審理時
    均自白不諱，其於九十八年五月二十日為警查獲後採集之尿
    液檢體，經送驗結果，確呈甲基安非他命陽性反應，有臺灣
    檢驗科技股份有限公司九十八年六月四日濫用藥物檢驗報告
    一份、臺北縣政府警察局土城分局偵辦毒品案尿液編號及姓
    名對照表一紙在卷可稽（見偵查卷第十七頁、二十五頁）。
    又被告於上揭期日遭查扣之白色透明結晶一瓶及六包，確均
    為甲基安非他命，合計淨重二點三九九公克，合計驗餘淨重
    二點三九八九公克乙節，另有交通部民用航空局航空醫務中
    心九十八年六月五日航藥鑑字第０９８２７７９號毒品鑑定
    書一份在卷可憑（見偵查卷第二十六頁），復有如前所述之
    甲基安非他命及分裝杓二枝、電子磅秤一臺扣案可證，足認
    被告之自白與事實相符。再者，被告前因施用毒品案件，經
    送強制戒治，於九十年六月十八日執行強制戒治完畢，並由
    臺灣桃園地方法院檢察署檢察官以九十年度戒毒偵字第五六
    一號為不起訴處分，嗣又迭犯施用毒品罪，經臺灣桃園地方
    法院先後以九十四年度桃簡字第一二０九號、九十六年度桃
    簡字第四九五號判決判處罪刑在案之事實，有臺灣高等法院
    被告前案紀錄表一份在卷可考，足認被告此次施用毒品犯行
    ，已非毒品危害防制條例第二十條第三項所稱「五年後再犯
    」之情形，即應由檢察官依法訴追（最高法院九十五年度第
    七次刑事庭會議決議參照）。從而本案事證明確，被告犯行
    堪予認定。
二、核被告所為，係犯毒品危害防制條例第十條第二項之施用第
    二級毒品罪。被告為施用而持有甲基安非他命之低度行為，
    為施用之高度行為所吸收，不另論罪。被告前因施用毒品案
    件，經臺灣桃園地方法院以九十四年度桃簡字第一二０九號
    判決判處有期徒刑六月確定，於九十五年四月十七日易科罰
    金執行完畢，又因施用毒品案件，經臺灣桃園地方法院以九
    十六年度桃簡字第四九五號判決判處有期徒刑六月，嗣減為
    有期徒刑三月確定，於九十六年九月二十日易科罰金執行完
    畢之事實，有臺灣高等法院被告前案紀錄表一份在卷可考，
    其受有期徒刑之執行完畢，五年內故意再犯本件有期徒刑以
    上之罪，為累犯，應依法加重其刑。爰審酌被告前已因施用
    毒品獲得不起訴處分之寬典，又經法院論罪科刑，均猶不知
    遠離毒害，顯然漠視法令之禁制，惟坦承犯行之犯後態度，
    暨其素行、智識程度、犯罪之動機、目的、所生危害等一切
    情狀，量處如主文所示之刑，並諭知易科罰金之折算標準。
    扣案之甲基安非他命一瓶及六包（合計驗餘淨重二點三九八
    九公克），屬第二級毒品，應依毒品危害防制條例第十八條
    第一項前段之規定諭知沒收銷燬；另扣案之分裝杓二枝、電
    子磅秤一臺，均係被告所有，供其吸食甲基安非他命所用之
    物，業據被告於本院審理時供陳在卷，爰依刑法第三十八條
    第一項第二款之規定併予宣告沒收。至於被告吸食甲基安非
    他命所使用之玻璃球並未扣案，無證據證明尚屬存在，且被
    告復供陳：業已丟棄等語明確，又非違禁物，爰不併為沒收
    之宣告，附此敘明。
據上論斷，應依刑事訴訟法第二百九十九條第一項前段，毒品危
害防制條例第十條第二項、第十八條第一項前段，刑法第十一條
前段、第四十七條第一項、第四十一條第一項前段、第三十八條
第一項第二款，判決如主文。
本案經檢察官黃怡華到庭執行職務。
中    華    民    國    99    年    10    月    8     日
                  刑事第二十一庭  法  官  劉元斐
上列正本證明與原本無異。
如不服本判決，應於判決送達後10日內敘明上訴理由，向本院提
出上訴狀 (應附繕本) ，上訴於臺灣高等法院。其未敘述上訴理
由者，應於上訴期間屆滿後20日內向本院補提理由書「切勿逕送
上級法院」。
                                  書記官  陳金鳳
中    華    民    國    99    年    10    月    12    日
附錄本案論罪科刑所引法條
毒品危害防制條例第十條：
施用第一級毒品者，處六月以上五年以下有期徒刑。
施用第二級毒品者，處三年以下有期徒刑。

司法院資訊處製作；財團法人民間司法改革基金會備份。
